臺灣高等法院高雄分院刑事裁定　　　　100年度聲再字第111號
受判決人即
被　告　即
聲　請　人　邱應山
上列聲請人因詐欺案件，對於本院100 年度上易字第625 號中華
民國100 年8 月10日確定判決（臺灣高雄地方法院100 年度審易
字第176 號、臺灣高雄地方法院檢察署99年度偵字第20333 號）
，聲請再審，本院裁定如下：
    主  文
再審之聲請駁回。
    理  由
一、聲請意旨略稱：受判決人即聲請人即被告邱應山（下稱被告
    ）於100 年度上易字第625 號判決宣判後，陸續與黃嘉雄、
    吳雪零、林源桂、張有才達成和解，有協議書及撤回告訴狀
    可證，顯見被告犯後態度良好，應從輕量刑，並宣告緩刑，
    原判決未及審酌上述事項，顯有重要證物漏未審酌之瑕疵，
    為此聲請再審。
二、按「有罪之判決確定後，有左列情形之一者，為受判決人之
    利益，得聲請再審：一、原判決所憑之證物已證明其為偽造
    或變造者。二、原判決所憑之證言、鑑定或通譯已證明其為
    虛偽者。三、受有罪判決之人，已證明其係被誣告者。四、
    原判決所憑之通常法院或特別法院之裁判已經確定裁判變更
    者。五、參與原判決或前審判決或判決前所行調查之法官，
    或參與偵查或起訴之檢察官，因該案件犯職務上之罪已經證
    明者，或因該案件違法失職已受懲戒處分，足以影響原判決
    者。六、因發現確實之新證據，足認受有罪判決之人應受無
    罪、免訴、免刑或輕於原判決所認罪名之判決者。前項第1
    款至第3 款及第5 款情形之證明，以經判決確定，或其刑事
    訴訟不能開始或續行非因證據不足者為限，得聲請再審」，
    刑事訴訟法第420 條定有明文；次按不得上訴於第三審法院
    之案件，除有刑事訴訟法第420 條規定外，其經第二審確定
    之有罪判決，如就足生影響於判決之重要證據漏未審酌者，
    始得為受判決人之利益，聲請再審，刑事訴訟法第421 條定
    有明文，是就足生影響於判決之重要證據漏未審酌而據以聲
    請再審者，必該確定之有罪判決係經第二審判決確定者始得
    為之。查被告於100 年度上易字第625 號判決宣判後，陸續
    與黃嘉雄、吳雪零、林源桂、張有才達成和解，固有協議書
    及撤回告訴狀可證，然此既非於第二審言詞辯論終結前存在
    之事項，自不合「重要證據漏未審酌」之要件，可以認定。
三、又按法院認為無再審理由者，應以裁定駁回之，刑事訴訟法
    第434 條第1 項定有明文。又刑事訴訟法第420 條第1 項第
    6 款規定：「有罪之判決確定後，有左列情形之一者，為受
    判決人之利益，得聲請再審：……六、因發現確實之新證據
    ，足認受有罪判決之人應受無罪、免訴、免刑或輕於原判決
    所認罪名之判決者」。而所謂發見新證據，係指該證據當時
    已經存在，為法院及當事人所不知，事後始經發見者而言，
    最高法院著有47年臺抗字第110 號裁定可參。申言之，刑事
    訴訟法第420 條第1 項第6 款所謂確實之新證據，固非以絕
    對不須經過調查程序為條件，但必須可認為確實足以動搖原
    確定判決而為受判決人有利之判決者為限，倘受判決人因對
    有利之主張為原審所不採，事後提出證明，以圖證實在原審
    前所為有利之主張為真實，據以聲請再審，該項證據既非判
    決後所發見，顯難憑以聲請再審，最高法院迭著有50年臺抗
    字第104 號、49年臺抗字第72號判例可參。被告因本件詐欺
    案件，經本院於100 年8 月10日以100 年度上易字第625 號
    判決判處有期徒刑8 月確定，而被告所提出與前述被害人之
    協議書既係原確定判決前並不存在，非原審判決得予審酌，
    亦不符發現新證據要件，是聲請人前揭指述顯與刑事訴訟法
    第420 條第1 項第6 款關於「確實之新證據」之規定要件不
    符。從而，本件聲請再審，顯無理由，應予駁回。
據上論斷，依刑事訴訟法第434條第1項，裁定如主文。
中    華    民    國   100    年    8     月    31    日
                  刑事第十一庭  審判長法  官  翁慶珍
                                      法  官  孫啟強
                                      法  官  石家禎
以上正本證明與原本無異。
不得抗告。
中    華    民    國   100    年    8     月    31    日
                                      書記官  黃月瞳